---
title: "Homework #1"
output: html_document
---

```{r}
# do it here
str_vec <- c("1.19", "6.24", "1.68", "3.56", "7.16", "7.43", "4.44", "0.4", "4.44", "4.48", "0.77", "5.2", "3.85", "2.55", "4.74", "2.48", "4.22", "4.47", "5.66", "4.67", "4.5", "8.43", "1.1", "2.66", "8.93")    
double_vec <- c()
for(i in 1:length(str_vec)){
  str_vec <-as.double(str_vec)
  double_vec <- c(double_vec,str_vec[1])
}
print(double_vec)

```

## Завдання 1. Перетворити кожен елемент `str_vec` в число, "double", за допомогою цикла `for`
Як???
1. Створити новий пустий вектор, у якому будемо зберігати перетворені числа `double_vec <- c()`
2. Пройти по всім елементам вектора ´`str_vec` за допомогою циклу `for (e in vvv) { … }`
3. У тілі циклу (`{ … }` на місці 3-х крапок) перетворити елемент в число. Там же, всередині циклу, не забудьте, що виконання якоїсь функції до елемента не перетворює його, результат перетворення треба зберегти у змінній
4. У тілі циклу додати перетворений число до нового вектора з перетвореними числами `double_vec`. Як це зробити — пошукайте англійською, накшталт «R how to append item to vector», https://stackoverflow.com — ваш кращий друг у світі програмування

```{r}
# do it here
str_vec <- c("1.19", "6.24", "1.68", "3.56", "7.16", "7.43", "4.44", "0.4", "4.44", "4.48", "0.77", "5.2", "3.85", "2.55", "4.74", "2.48", "4.22", "4.47", "5.66", "4.67", "4.5", "8.43", "1.1", "2.66", "8.93")
double_vec <- c()
for (i in 1:length(str_vec)){
  double_vec <- c(double_vec, str_vec[i])
}
double_vec
```


## Завдання 2. Забута векторизація: перетворіть `str_vec` на числовий вектор в 1 рядок коду
Застосуйте перетворюючу фенкцію `as.…` до всього вектора
```{r}
# do it here
str_vec <- c("1.19", "6.24", "1.68", "3.56", "7.16", "7.43", "4.44", "0.4", "4.44", "4.48", "0.77", "5.2", "3.85", "2.55", "4.74", "2.48", "4.22", "4.47", "5.66", "4.67", "4.5", "8.43", "1.1", "2.66", "8.93")
new_vec <- as.numeric(str_vec)
new_vec
```

## Завдання 3. Перевірте, що тепер з елементами перетвореного вектора можна здійснювати арифметичні операції
Знайдіть суму, середнє, медіану, стандартне відхилення (standart deviation) вектора
```{r}
# do it here
sum (new_vec)

mean (new_vec)

median (new_vec)

sd (new_vec)

```


### Завдання 4
```{r}
library(tidyverse)    
install.packages("tidyverse")
url <- "https://disp.ua.energy/datagov/dg_year.csv"
df <- read.csv(url(url), encoding = "UTF-8")    # to read data from web 
df$Дата <- as.POSIXct(df$Дата, format = "%d.%m.%Y %H:%M:%S")    # date column as date, not as character
head (df)   
mean (df$Споживання)
median (df$Споживання)
sd (df$Споживання)
head (df)
```
